臺灣雲林地方法院刑事判決　　　　　　　 94年度訴字第454號
公　訴　人　臺灣雲林地方法院檢察署檢察官
被　　　告　甲○○　男　55歲.
　　　　　　　　　　國民
上列被告因違反毒品危害防制條例案件，經檢察官提起公訴（94
年度毒偵字第1030號），被告自白犯罪，本院合議庭裁定由受命
法官獨任依簡式審判程序審理，本院判決如下：
    主      文
甲○○施用第一級毒品，累犯，處有期徒刑壹年陸月；又施用第
二級毒品，累犯，處有期徒刑壹年貳月。應執行有期徒刑貳年陸
月。
    事實及理由
壹、構成犯罪事實：甲○○前因施用毒品案件，先後2 次經觀察
    、勒戒後，均認無繼續施用毒品之傾向，予以釋放，並由臺
    灣雲林地方法院檢察署檢察官各於民國87年10月21日、87年
    12月11日，以87年度偵字第2654號、87年度偵字第5838號不
    起訴處分確定；復分別因施用第二級及第一級毒品案件，經
    送強制戒治，並由臺灣雲林地方法院檢察署檢察官各於89年
    1 月12日、89年6 月5 日，以89年度毒偵字第41號、89年度
 　 毒偵字第860 號聲請簡易判決處刑、提起公訴，經本院於89
    年4 月20日、89年7 月13日，以89年度易字第127 號、89年
    度訴字第213 號判處有期徒刑6 月、10月，並經定應執行有
    期徒刑1 年3 月確定，強制戒治部分，於89年1 月28日入戒
    治所執行戒治，嗣因戒治成效合格，獲裁定停止戒治，所餘
    戒治期間付保護管束，而於89年6 月27日釋放出所；惟於保
    護管束期間，又分別因施用第二級及第一級毒品案件，由臺
    灣雲林地方法院檢察署檢察官各於89年10月18日、90年8 月
    31日，以89年度毒偵字第1204號、90年度毒偵字第738 號提
    起公訴，經本院於90年2 月21日、90年10月9 日，以89年度
 　 易字第834號、90年度訴字第342號判處有期徒刑1年、1年4
 　 月確定，並經定應執行有期徒刑2年2月確定，強制戒治部分
　  ，嗣經撤銷停止戒治，於90年1 月6 日入戒治所續行戒治，
    已於90年7 月15日期滿釋放出所，並轉監接續執行上開所判
    之有期徒刑1 年3 月、2 年2 月，甫於93年11月4 日假釋期
    滿以已執行完畢論。詎其仍不知悔改，復基於施用第一級毒
    品之犯意，於94年2 月3 日16時許，在其雲林縣土庫鎮○○
    里○○街16號住處，以將海洛因摻水置於針筒內施打血管之
    方式，施用第一級毒品海洛因1 次。甲○○另基於施用第二
    級毒品甲基安非他命之犯意，於94年2 月3 日16時許，在其
    上開住處，以將甲基安非他命置於玻璃球內燒烤後吸食煙霧
    之方式，施用第二級毒品甲基安非他命1 次。嗣因其為毒品
    列管人口，經依毒品危害防制條例第25條第2 項之規定通知
    調驗尿液未到，乃為警於94年2 月5 日11時許持臺灣雲林地
    方法院檢察署檢察官強制到場（強制採驗尿液）許可書至其
    雲林縣土庫鎮○○里○○街16號住處強制其至警局採尿送驗
    ，檢出毒品嗎啡及甲基安非他命陽性反應，始悉上情。
貳、認定犯罪事實所根據的證據及理由：
  一、被告甲○○坦承上開犯罪事實。
  二、詮昕科技股份有限公司94年2 月24日濫用藥物尿液檢驗報
      告（見警卷第6 頁）、列管毒品人口尿液檢體採集送驗紀
      錄表、全國施用毒品案件紀錄表、上開不起訴處分書、刑
      案資料查註紀錄及臺灣高等法院被告前案紀錄表各1 份在
      卷可查。
  三、綜上，足認被告自白與事實相符，應可採信。本件事證明
      確，被告上揭犯行堪以認定。
、論罪科刑的理由：
  一、按海洛因及甲基安非他命分別係毒品危害防制條例第2 條
      第2 項第1 款、第2 款所規定之第一級、第二級毒品，不
      得非法持有、施用。
  二、核被告甲○○所為，係犯毒品危害防制條例第10條第1 項
      、第2 項施用第一級、第二級毒品罪。被告持有第一級、
      第二級毒品進而施用，其持有之低度行為，為施用之高度
      行為吸收，均不另論罪。
  三、被告所犯上開施用第一級毒品及施用第二級毒品2 罪間，
      犯意各別，罪名互殊，應予分論併罰。
  四、再者，被告有如構成犯罪事實欄所載之論罪科刑執行情形
      ，有臺灣高等法院被告前案紀錄表1 份在卷可憑，其於有
      期徒刑執行完畢後5 年內，再犯有期徒刑以上之上開2 罪
      ，均為累犯，依法加重其刑。
  五、爰審酌被告甲○○前經觀察、勒戒2 次，又經強制戒治，
      並因施用毒品犯行經論罪科刑確定，甫於93年11月4 日假
      釋期滿，竟均無法根絕其吸食毒品之習性，而再犯本件之
      罪，顯無悔改之意，惟犯罪後終能坦白承認犯罪之態度，
      以及考量施用毒品者均有相當程度之成癮性及心理依賴性
      ，其犯罪心態與一般刑事犯罪之本質並不相同。並考量被
      告前案施用第一級、第二級毒品之犯行業經本院分別判處
      有期徒刑1 年4 月、1 年之刑罰執行完畢，而仍無法根絕
      被告施用毒品之習性，本案即不適合量處如被告當庭向本
      院表示願受2 年有期徒刑之刑度等一切情狀，爰分別量處
      如主文所示之刑，並定其應執行之刑。
肆、適用法律依據：
  一、刑事訴訟法第299 條第1項前段、第310條之2。
  二、毒品危害防制條例第10條第1 項、第2 項，刑法第11條前
      段、第47條、第51條第5 款。
本案經檢察官乙○○到庭執行職務
中　　華　　民　　國　　94　　年　　7 　　月　　20　　日
                  刑事第二庭  法  官  李明鴻
以上正本證明與原本無異。
如不服本判決，應於判決送達後10日內，向本院提出上訴狀。（
須附繕本）
                              書記官  孫秀桃
中　　華　　民　　國　　94　　年　　7 　　月　　20　　日
附錄本案論罪科刑法條全文
毒品危害防制條例第10條
施用第一級毒品者，處六月以上五年以下有期徒刑。
施用第二級毒品者，處三年以下有期徒刑。
